【裁判字號】    92,易,67
【裁判日期】    920821
【裁判案由】    竊盜
【裁判全文】
台灣花蓮地方法院刑事判決                            九十二年度易字第六七號
    公  訴  人  台灣花蓮地方法院檢察署檢察官
    被      告  乙○○
右列被告因竊盜案件，經檢察官提起公訴（九十二年度偵字第一二七九號），本院判
決如左：
    主  文
乙○○竊盜，累犯，處有期徒刑陸月，如易科罰金，以參佰元折算壹日。
    事  實
一、乙○○前於民國八十八年間，因犯竊盜罪及恐嚇取財罪，經本院於八十九年三月
    三十日，以八十九年度易字第一二０號案件判處應執行有期徒刑一年五月確定，
    甫於九十年十一月十四日縮短刑期執行完畢，詎仍不知悔改，基於意圖為自己不
    法所有之犯意，於九十一年十月十九日晚間八時五十分許，在位於花蓮縣花蓮市
    ○○街九十七號之仁和診所內，徒手竊取丙○○所有之女用手提包一只（內有現
    金新台幣二千餘元、戒指一只、印章一枚、郵局存摺一本、行動電話一支，及身
    分證、健保卡、行車執照、勞工保險資料卡、郵局金融卡、銀樓寄單各一張等物
    ），嗣經丙○○報警而循線查獲，前開手提包亦經路人拾獲而尋得（皮包內之現
    金、行動電話一支，及身分證、健保卡、勞工保險資料卡、銀樓寄單各一張等物
    均已失竊）。
二、案經花蓮縣警察局花蓮分局報告台灣花蓮地方法院檢察署檢察官偵查起訴。
    理  由
一、訊據被告乙○○固不否認其於右開時間及地點將被害人丙○○之皮包攜離仁和診
    所且未歸還之事實，核與被害人丙○○、證人即仁和診所之醫師甲○○所述相符
    ，並有指認口卡乙紙、照片四幀在卷可稽，惟被告矢口否認有何竊盜之犯行，辯
    稱：伊當天去仁和診所找甲○○醫師看診，伊與另一名病人即丙○○的東西都寄
    放在醫生的看診桌下，打完針後，是甲○○醫師主動將丙○○寄放的皮包拿給伊
    的，伊承認當時確實有起貪念，所以拿了人家的東西後就坐計程車離開，但該皮
    包確實不是伊自己去竊取的云云。惟查：訊據證人甲○○迭於警訊及偵查時否認
    被告當天有將物品寄放於其看診桌下，亦否認係其將前開皮包交予被告，其於本
    院結證稱：被害人丙○○當天來看診時，將皮包寄放在伊看診桌子底下的左側後
    （病人的看診位置也是在看診桌的左側），就躺在病房內休息，被告當天也來看
    病，當被告要離開時，自己彎下身將被害人丙○○的皮包從伊的桌子底下拿走，
    因為被告之前也有拿東西給伊保管過，所以伊沒有懷疑及阻止被告，被告當天看
    診並沒有拿東西給伊保管等語明確（見本院卷第七十六頁至第七十八頁），況被
    告亦自承前開皮包外觀上即為女用皮包（見本院卷第五十八頁），則證人甲○○
    焉會持之交予男性病患？足見被告所辯不足為採。是故本案事證業已明確，被告
    之犯行堪以認定，應予依法論科。
二、核被告乙○○所為，係犯刑法第三百二十條第一項之普通竊盜罪。查被告前於八
    十八年間，因犯竊盜罪及恐嚇取財罪，經本院於八十九年三月三十日，以八十九
    年度易字第一二０號案件判處應執行有期徒刑一年五月確定，甫於九十年十一月
    十四日縮短刑期執行完畢，此有台灣高等法院被告全國前案紀錄表乙份在卷可按
    ，其受有期徒刑之執行完畢後五年以內再犯本件有期徒刑以上之罪，為累犯，依
    法加重其刑。爰審酌被告犯罪之動機、目的、手段、犯罪所生被害人丙○○之損
    害等一切情狀，量處如主文所示之刑，並諭知易科罰金之折算標準。
據上論斷，應依刑事訴訟法第二百九十九條第一項前段、第三百二十條第一項、第四
十七條、第四十一條第一項前段，罰金罰鍰提高標準條例第一條前段、第二條之規定
，判決如主文。
本案經檢察官丁○○到庭執行職務。
中      華      民      國    九十二    年      八      月    二十一    日
                              台灣花蓮地方法院刑事庭
                                  審判長法官  賴淳良
                                        法官  鄭培麗
                                        法官  鄭光婷
右正本證明與原本無異。
如對本判決不服，應於送達後十日內，向本院提出上訴狀。（應抄附繕本）
                                  法院書記官
中      華      民      國    九十二    年      八      月    二十五    日
附錄本判決論罪之法律條文：
刑法第三百二十條第一項：
意圖為自己或第三人不法之所有，而竊取他人之動產者，為竊盜罪，處五年以下有期
徒刑、拘役或五百元以下罰金。


司法院資訊處製作；財團法人民間司法改革基金會備份。
